# 请教陈版——股改前未缴足注册资本，后续会计账务处理及审计处理

提问人：事务所小青年 时间：2016-03-23 15:49:16
时间节点股东名称abc合计备注 2015 年 12 月 31 日注册资本 5003002001000 比例50%30%20%100% 实收资产400300200900a股东100 万未缴足审计净资产8004803201600 2016年 2 月 1 日（股改基准日）股改验资报告 7504503001500 资本公积 100 万 2016 年 2 月 10日补足 100 万 100
a股东补足股改前的 100 万出资 2016 年 2 月 20 日增资 500 万
问题：
1 、 2016 年 2 月 1 日股改验资报告是否可以按照上述操作？ 2 、 2016 年 2 月 10 日的a股东补足股改前的 100 万出资，会计如何入账？计入资本公积？ 3 、针对这 100 万的实缴，是否需要出具验资报告，因为公司处于股改变更程序中？ 4 、针对上述案例，有没有其他操作可能性？

回答人：chenyiwei
对于变更为股份有限公司时原有限责任公司的注册资本尚未缴足的情形，个人理解法律没有禁止这种情况下进行股改，但股东和发起人之间对原有限责任公司净资产的归属和各股东份额计算方法问题应有明确约定，并在折股方案中明确约定各股东所占净资产份额和在变更后股份公司中的股权比例，并征询律师意见。个人感觉你的方案应可行，但应与律师确认。 收到原股东补足的 100 万时，如果在原先的折股方案中没有明确，则股份公司应将收到的 100 万计入资本公积，由全体股东共同享有。